【裁判字號】    89,易,1659
【裁判日期】    890922
【裁判案由】    違反醫師法
【裁判全文】
臺灣臺南地方法院刑事判決                        八十九年度易字第一六五九號
    公  訴  人  臺灣台南地方法院檢察署檢察官
    被      告  乙○○
    選任辯護人  蔡清河
右列被告因違反醫師法案件，經檢察官提起公訴（八十九年度偵字第五六六四號），
本院判決如左：
    主  文
乙○○無罪。
    理  由
一、公訴意旨略以: 被告乙○○未取得合法醫師資格，擅自在台南市○○路二三八號
    經營楊齒科，執行醫療業務。經警持搜索票會同台南市衛生局人員於八十八年十
    二月六日查獲，並扣得紅絲菌素一罐、達胃爽錠二罐、消炎寧錠一罐、熱力士得
    新艾氟一罐、麻醉注射器二支，因認被告涉有違反醫師法第二十八條第一項之罪
    嫌。
二、公訴人認被告涉犯前開犯行，無非以前開事實係經病患家屬檢舉，始由台南市衛
  生局函請偵辦，而被告經營楊齒科，其營業項目包含兒童牙齒及一般牙科，有該營
  業場所之照片在卷可稽，此外復有被告執行醫療行為所用之藥物及注射器扣案足憑
  為主要論據。
三、按犯罪事實應依證據認定之，無證據不得推定其犯罪事實，刑事訴訟法第一百五
    十四條定有明文，又按認定不利於被告之事實，須依積極證據，苟積極證據不足
    為不利於被告事實之認定時，即應為有利於被告之認定，更不必有何有利證據（
    最高法院三十年上八一六號判例參照）。
四、訊之被告乙○○坦承無醫師資格，而查獲之物為其所有，惟堅決否認執行醫療業
    務，辯稱：我作齒模，查獲之物是我自己在用，用於治療內外痔及胃病等語。經
    然查被告係經具名「吳婉娟」者以病患家屬名義向台南市衛生局檢舉，再由該局
    函請台灣台南地方法院檢察署檢察官偵辦，該局並無檢舉人年籍資料可供查報，
    此有該局八十九年八月一日八九南市衛醫字第一三八0四號之復函可憑，堪認本
    件被告係受匿名檢舉，究有無其事，已非無疑。次查本件經查扣之藥品器材，數
    量甚微，且均係一般家庭常備之藥材，並非均與治療牙齒有關，此亦有前揭扣案
    藥材可證。另查被告僅有從事齒模工作，並未從事治療牙齒之工作，亦經證人甲
    ○○、丙○○到庭證明確。綜上所述，被告所辯應可採信，本件尚與醫師法第二
    十八條第一項之罪責無涉。此外，本院查無其他積極證據足以證明被告有違反醫
    師法第二十八條第一項之犯行，自應為無罪之諭知。
據上論斷，應依刑事訴訟法第三百零一條第一項，判決如主文。
本案經檢察官王榮宗到庭執行職務
中      華      民      國      八十九      年    九    月    二十二  日
                                  臺灣臺南地方法院刑事第二庭
                                        法  官林   勇   奮
右正本證明與原本無異
如不服本判決應於送達後十日內向本院提出上訴狀
                                        書記官
中      華      民      國      八十九      年    九    月        日


司法院資訊處製作；財團法人民間司法改革基金會備份。
